【裁判字號】    98,上易,429
【裁判日期】    980310
【裁判案由】    詐欺
【裁判全文】
臺灣高等法院臺中分院刑事判決         98年度上易字第429號
上  訴  人
即  被  告  甲○○
上列上訴人因詐欺案件，不服臺灣臺中地方法院98年度易字第23
1號中華民國98年2月6日第一審判決（起訴案號：臺灣臺中地方
法院檢察署97年度偵字第25744、28519號，移送併辦案號：97年
度偵字第26029號），提起上訴，本院判決如下：
    主  文
上訴駁回。
    理  由
一、按依刑事訴訟法第350條、第361條、第362條、第367條規定
    ，不服地方法院之第一審判決而上訴者，須提出上訴書狀，
    並應敘述具體理由，為上訴必備之程式；其所提出之書狀未
    敘述上訴理由，或僅曾以言詞陳述上訴理由者，均應於上訴
    期間屆滿後20日內補提理由書於第一審法院。第一審法院經
    形式審查，認逾期未補提上訴理由者，應定期間先命補正；
    逾期未補正者，為上訴不合法律上之程式，應以裁定駁回。
    倘已提出上訴理由，但所提非屬具體理由者，則由第二審法
    院以上訴不合法律上之程式，判決駁回。而所謂具體理由，
    必係依據卷內既有訴訟資料或提出新事證，指摘或表明第一
    審判決有何採證認事、用法或量刑等足以影響判決本旨之不
    當或違法，而構成應予撤銷之具體事由，始克當之（例如：
    依憑證據法則具體指出所採證據何以不具證據能力，或依憑
    卷證資料，明確指出所為證據證明力之判斷如何違背經驗、
    論理法則）；倘僅泛言原判決認定事實錯誤、違背法令、量
    刑失之過重或輕縱，而未依上揭意旨指出具體事由，或形式
    上雖已指出具體事由，然該事由縱使屬實，亦不足以認為原
    判決有何不當或違法者（例如：對不具有調查必要性之證據
    ，法院未依聲請調查亦未說明理由，或援用證據不當，但除
    去該證據仍應為同一事實之認定），皆難謂係具體理由，俾
    與第二審上訴制度旨在請求第二審法院撤銷、變更第一審不
    當或違法之判決，以實現個案救濟之立法目的相契合，並節
    制濫行上訴（最高法院97年度臺上字第892號刑事判決意旨
    參照）。
二、本件上訴人即被告甲○○（下稱被告）上訴理由狀所載理由
    略謂：(一)被告因公司周轉不靈，而結束營業，背負鉅額債務
    。因見報紙應徵接送小姐之司機，依廣告登載之行動電話號
    碼，與真實姓名不詳之「白小姐」聯絡，對方表示需提供帳
    戶作為徵信之用，被告不疑有他，遂於97年9月10日，在臺
    中火車站誠品書店前，交付存摺、提款卡及密碼等資料，事
    後被告一再以電話聯絡詢問，欲取回所交付之帳戶資料。惟
    對方回覆尚在處理中，並告知被告已通過徵信，可以於97年
    9月15日上班。然被告因有私事，而於97年9月16日再度確認
    工作事宜時，即無法聯絡而心生疑慮，乃向臺中大里郵局欲
    辦理掛失止付時，始被告知已列為警示帳戶，被告始知受騙
    。(二)被告交付上開帳戶時，並未獲得報酬，對於帳戶可能遭
    詐欺集團使用一情，並非已有明知或預見其發生而其發生並
    不違背其本意。檢察官未對被告有幫助犯意之事實，提出證
    據，未盡舉證責任，原審判決違反無罪推定原則云云。惟查
    ：
  (一)被告因不服地方法院之第一審判決而於98年2月26日向原審
    法院具狀提出上訴理由書狀敘明上訴理由，依刑事訴訟法第
    361條第2項條文、立法修正理由及上開最高法院判決意旨，
    被告倘已提出上訴理由，但所提非屬具體理由者，由第二審
    法院以上訴不合法律上之程式，以判決駁回之。至於上訴理
    由是否具體，係屬第二審法院審查範圍，則不在命補正之列
    （參見法院辦理刑事訴訟案件應行注意事項第162點），合
    先敘明。
  (二)經查被告於原審準備程序及審理中，均為認罪之陳述。原審
    判決並就認定被告犯罪所憑之證據，詳細調查審酌，經核無
    違證據及論理法則。就量刑方面，亦已審酌被告認罪及其犯
    罪之一切情狀而量處其刑，尚屬妥適，並無過重或過輕之情
    形。被告提起上訴，固具備形式上之理由，但其並未提出新
    事證，以供調查。亦未依據卷內之訴訟資料，指摘原審判決
    有何足以影響判決本旨之不當或違法，構成應予撤銷之具體
    事由，乃徒憑己意漫指原審判決不當，其上訴意旨所稱各節
    ，仍不足以動搖原判決認定犯罪事實及量刑之基礎，難認係
    具體理由，其上訴顯然違背法律上之程式，應予駁回，並不
    經言詞辯論為之。
據上論斷，應依刑事訴訟法第367條前段、第372條，判決如主文
。
中    華    民    國    98    年    3     月    10    日
            刑事刑十一庭  審判長法  官  陳  朱  貴
                                法  官  何  志  通
                                法  官  郭  同  奇
以上正本證明與原本無異。
不得上訴。
                                書記官  康  孝  慈
中    華    民    國    98    年    3    月    11    日


司法院資訊處製作；財團法人民間司法改革基金會備份。
